# 请教陈版：金融工具和租赁中的折现率问题！！

提问人：wx_5e7dc5ecabdd 时间：2023-04-07 20:19:45
在ifrs16 BC193中的描述，在金融工具和租赁中，涉及到摊余成本计量的问题，大多数情况下不要求重新估计折现率
问题 1 ：这样处理的原因是否基于成本效益原则的考虑？
ifrs16 BC194：某些情况下，需要重估折现率：（ 1 ）租赁期发生变化（ 2 ）承租人行使购买选择权发生变化，因为这两种情况下，租赁的经济实质发生变化。
问题 2 ：是经济实质发生变化是否可以理解为：针对于（ 1 ），租赁期的变化可能导致租赁在经营租赁和融资租赁之间的变化，所以可以认为经济实质发生变化，需要重新估计折现率，对“新的业务”进行处理；针对于（ 2 ）承租人行使购买选择权发生变化，会导致与租赁资产相关的所有权与使用权之间的变化，所以属于经济实质发生变化，需要重新估计折现率，对“新的业务”进行处理
ifrs16 BC195：浮动利率租赁，如果浮动利率变动导致租赁付款额的变动，则采用重估后的折现率对租赁负债进行重新计量，这与浮动利率的金融负债的处理类似。
问题 3 ：为什么在这种情况下，采用重估后的利率处理？

回答人：chenyiwei
1、我理解这并不是基于成本效益原则的考虑，而是摊余成本法的原则就是如此。
2、我理解经济实质变化并不是你所说的两种情况，因为对承租人而言不区分租赁类型，会计处理上也不会过多关注法律上的所有权问题。我理解经济实质变化可以参照有无商业实质的判断，即未来现金流量（包括租赁现金流出和承租人使用租赁资产获得的现金流入）的金额、时间、风险程度等因素发生变化。
3、参考金融工具准则对“利率”的定义：“利息包括对货币时间价值、与特定时期未偿付本金金额相关的信用风险、以及其他基本借贷风险、成本和利润的对价。其中，货币时间价值是利息要素中仅因为时间流逝而提供对价的部分，不包括为所持有金融资产的其他风险或成本提供的对价，但货币时间价值要素有时可能存在修正。”浮动利率变动代表货币时间价值因素的变化，所以需对折现率作出修正，采用重估后的利率处理。